臺灣高雄地方法院刑事判決　　　　　　　　　　　　　九十一年度易字第九三四號
　　公　訴　人　臺灣高雄地方法院檢察署檢察官
　　被　　　告　甲○○
右列被告因偽造文書案件，經檢察官提起公訴（九十一年度偵字第二七號），本院判
決如左：
    主  文
甲○○連續偽造署押，足以生損害於他人，處有期徒刑陸月，如易科罰金，以佰元
折算壹日。
如附表所示偽造之信用卡柒張及變造之李聖傑國民身分證上被告照片壹張，均沒收。
    事  實
一、甲○○於民國八十九年間以報紙上刊登之廣告電話，與綽號「小謝」之男子詢問
    買信用卡之事，於同年二月間，「小謝」打電話與甲○○聯絡，表示願以一張信
    用卡新台幣（下同）一萬元之代價賣與甲○○，於數日後，二人相約在高雄市某
    處，以每張信用卡一萬元之代價，向綽號「小謝」之男子購買七張信用卡，並與
    「小謝」基於犯意聯絡，以三萬元之代價，委請「小謝」以換貼相片之方式，變
    造李聖傑之身分證，並當場交付相片一張，於五日後，二人相約於高雄市某處，
    由甲○○交付現金十萬元與「小謝」，數分鐘後，由「小謝」託人將前開變造之
    身分證及如附表所示之七張偽造之信用卡交與等在該處之甲○○，甲○○並於七
    張信用卡之背面偽造李聖傑之署押，足生損害於李聖傑。嗣於八十九年三月十三
    日上午十一時許，在台南市○○市○○路二段四六一號為警查獲，並扣得如附表
    所示信用卡七張及變造之李聖傑身分證一枚。
二、案經臺灣高等法院臺南分院向臺灣臺南地方法院檢察署告發，由臺灣臺南地方法
    院檢察署呈請臺灣高等法院檢察署核轉台灣高雄地方法院檢察署檢察官偵查起訴
    。
    理  由
一、訊據被告甲○○坦承於前開時地以十萬元之代價向「小謝」取得七張信用卡及前
    開貼有己有照片之變造身分證，並在信用卡背後簽立之署名等情，惟否認有何偽
    造文書之犯行，辯稱：照片係「小謝」要其交付的，不知「小謝」會交付變造之
    身分證，且其未曾使用過前開身分證及信用卡等語。經查，被告於前開時地以十
    萬元之代價，自綽號「小謝」處取得七張信用卡及一張變造之身分證，並在七張
    信用卡背面偽造「李聖傑」之署押一節，為被告供承在卷，並有簽署「李聖傑」
    姓名之如附表所示信用卡七張、變造身分證一枚扣案可憑。又被告於臺灣臺南地
    方法院檢察署八十九年度營偵字第四六五號案件偵查中供承：其以一張一萬元共
    買七張信用卡，李聖傑之身分證係連同信用卡一起買的等語，於臺灣臺南地方法
    院八十九年度訴字第五０六號案件審理中自陳：其買七張信用卡及一張身分證，
    信用卡一張一萬元、身分證一張三萬元等語，於臺灣高等法院臺南分院九十年度
    上訴字第四九五號案件審理中自承：身分證一張及信用卡七張是其向小謝買十萬
    元等語，佐以當時被告之經濟狀況不佳一節，為被告供承：因其公司倒閉沒有錢
    等語屬實，則被告又豈會在每張信用卡代價為一萬元之情形下，甘願支付十萬元
    以換取七張信用卡？況扣案之身分證上所貼者為被告之照片一節，為被告所是認
    ，並有該身分證可佐，則在被告所稱僅買信用卡之情形下，又何須交付照片？是
    被告辯稱：不知「小謝」會交付變造之身分證等語，不足採信。本件事證明確，
    被告犯行洵堪認定。
二、按被告犯罪後，刑法增定第二百零一條之一，就意圖供行使之用，而偽造、變造
    信用卡，處一年以上七年以下有期徒刑，於九十年六月二十日公佈，同年六月二
    十二日施行，又被告於偽造之信用卡背面持卡人簽名欄內偽簽「李聖傑」之署押
    ，依新法之規定，屬偽造信用卡行為之完成，比較新舊法之結果，以舊法有利於
    被告，依刑法第二條第一項但書之規定，應適用最有利於被告之舊法處罰。次按
    共同正犯不限於事前有協議，即僅於行為當時有共同犯意之聯絡者，亦屬之（最
    高法院三十年度上字第八七０號判例參照）。又共同正犯之成立，祇需具有犯意
    之聯絡，行為之分擔，既不問犯罪動機起於何人，亦不必每一階段犯行均經參與
    （最高法院三十四年度上字第八六二號判例參照）。再者共同正犯間，非僅就其
    自己實施之行為負其責任，並在犯意聯絡之範圍內，對於他共同正犯所實施之行
    為，亦應共同負責（最高去院三十四年上字第八六二號判例）。而本件被告既提
    供自己的照片以供變造前開之國民身分證，且綽號「小謝」之成年男子既係交付
    前開變造國民身分證者，則渠等就變造國民身分證之犯行當有犯意之聯絡，灼然
    甚明。核被告所為，係犯刑法第二百十二條變造特種文書罪及同法第二百十七條
    第一項之偽造署押罪。其連續七次偽簽「李聖傑」姓名之行為，時間緊接，所犯
    罪名相同，顯係基於概括犯意為之，為連續犯，應論以一罪，並依法加重其刑。
    其所犯上開二罪間，有方法、結結之牽連關係，應從較重之偽造署押罪論處。爰
    審酌被告犯罪之動機、目的、手段，及偽造之信用卡並未行使，所生危害尚輕等
    一切情狀，量處如主文所示之刑，併諭知易科罰金之折算標準。又偽造之如附表
    所示信用卡七張及變造之李聖傑國民身分證上被告照片各一張為被告所有，且係
    其供本案犯罪所用之物，應依刑法第三十八條第一項第二款之規定沒收。
據上論斷，應依刑事訴訟法第二百九十九條第一項前段，刑法第二條第一項前段、第
二十八條、第五十六條、第二百十七第一項、第二百十二條、第五十五條、第三十八
條第一項第二款、刑法第四十一條第一項，罰金罰鍰提高標準條例第一條前段、第二
條，判決如主文。
中      華      民      國      九十一      年      五    月    十六    日
                                  臺灣高雄地方法院刑事庭
                                      法  官    吳  宏  榮
右正本證明與原本無異。
如不服本判決，應於判決送達後十日內，向本院提出上訴狀。
                                      書記官    呂  怜  勳
中      華      民      國      九十一      年      五    月    十六    日
附錄本案論罪科刑法條：
刑法第二百十二條
偽造、變造護照、旅券、免許證、特許證及關於品行、能力、服務或其他相類之證書
、介紹書，足以生損害於公眾或他人者，處一年以下有期徒刑，拘役或三百元以下罰
金。
刑法第二百十七條第一項
偽造印章、印文或署押，足以生損害於公眾或他人者，處三年以下有期徒刑。
附表：
┌──┬───┬──────────┬──┬───┬──────────┐
│編號│卡  別│   卡        號     │編號│卡  別│    卡        號    │
├──┼───┼──────────┼──┼───┼──────────┤
│ 一 │Master│0000-0000-0000-0000 │ 五 │ VISA │0000-0000-0000-0000 │
├──┼───┼──────────┼──┼───┼──────────┤
│ 二 │Master│0000-0000-0000-0000 │ 六 │ VISA │0000-0000-0000-0000 │
├──┼───┼──────────┼──┼───┼──────────┤
│ 三 │Master│0000-0000-0000-0000 │ 七 │ VISA │0000-0000-0000-0000 │
├──┼───┼──────────┼──┴───┴──────────┘
│ 四 │ VISA │0000-00000000-0000  │
└──┴───┴──────────┘
